【裁判字號】    97,易,791
【裁判日期】    980902
【裁判案由】    竊盜
【裁判全文】
臺灣苗栗地方法院刑事判決               97年度易字第791號
公  訴  人  臺灣苗栗地方法院檢察署檢察官
被      告  乙○○
選任辯護人  陳光龍律師
被      告  丁○○
選任辯護人  張績寶律師
            徐祐偉律師
被      告  戊○○
            壬○○
上列被告因竊盜案件，經檢察官提起公訴（96年度偵字第5492號
、97年度偵字第997 號、97年度偵字第3540號），被告就被訴事
實為有罪之陳述，經本院告知簡式審判程序之旨，並聽取公訴人
及被告之意見後，裁定以簡式審判程序審理，判決如下：
    主  文
乙○○犯結夥三人以上竊盜罪，累犯，處有期徒刑陸月，如易科
罰金，以新臺幣壹仟元折算壹日。
丁○○犯結夥三人以上竊盜罪，處有期徒刑陸月，如易科罰金，
以新臺幣壹仟元折算壹日。
戊○○犯結夥三人以上竊盜罪，處有期徒刑陸月，如易科罰金，
以新臺幣壹仟元折算壹日。
壬○○犯結夥三人以上竊盜罪，處有期徒刑陸月，如易科罰金，
以新臺幣壹仟元折算壹日。
    犯罪事實及理由
一、犯罪事實：
    乙○○為位在苗栗縣三義鄉○○段383 、391 、395 地號土
    地上「勇盟砂石場」之實際負責人，與其砂石場員工戊○○
    、丁○○、壬○○、周廷水（起訴書誤載為丙○○）、庚○○、辛○○等人均明知如附表所示苗栗縣三義鄉○○段363
    、366 、367 、368 、370 、371 、376 、385 、387 地號
    及未登錄國有土地，分別屬中華民國、己○○所有，竟未經
    該等土地所有權人同意，共同基於意圖為自己不法所有之犯
    意聯絡，自民國96年10月1 日起至96年11月22日止，由乙○○指派戊○○出面擔任勇盟砂石場名義負責人，管理砂石場
    內製作級配之碎石機（俗稱石虎）等機器，丁○○出名購買
    上城段384 、384-1 地號土地，再由壬○○出名向丁○○承
    租該2 筆土地，以掩護盜採附表所示土地之事實，丁○○並
    同時擔任盜採現場之負責人，周廷水則負責駕駛小松牌PC20
    0-5 型挖土機，盜採上開土地之土石，庚○○、辛○○則分
    別駕駛車牌業已註銷、停用，引擎號碼分別為8DC00-000000
    、8DC00-000000號之砂石車，陸續將所竊得之土石，載運至
    勇盟砂石場，製作成級配後販賣得利（周廷水、庚○○、辛○○部分，業經本院97年度易字第791 號及臺灣高等法院臺
    中分院97年度上易字第2163號判決有罪確定在案）。嗣於96
    年10月17日、96年11月22日13時45分許，苗栗縣警察局苗栗
    分局員警會同苗栗縣政府建設局承辦人員至現場會勘，發現
    遭盜採之土石共約100,394.97立方公尺（面積共7,722.69平
    方公尺、平均深度約13公尺，詳如96年度偵字第5492號卷第
    9 頁會勘紀錄、苗栗縣銅鑼地政事務所土地複丈成果圖範圍
    A 、B 部分之土地。起訴書認被告盜採之土地含378 、379
    地號在內，面積共13,901.51 平方公尺，盜採土石總量為18
    0,719.63立方公尺，然經查上開2 筆土地實為被告乙○○所
    有，甲○○僅係名義上登記所有權人，是以被告盜採之面積
    自應扣除上開2 筆土地，故扣除後盜採之面積應為7,722.69
    平方公尺，盜採土石總量應為100,394.97立方公尺，起訴書
    所載應予更正如上），並扣得上揭挖土機1 輛、砂石車2 輛
    。
二、證據名稱：引用檢察官起訴書之記載（如附件）。
三、論罪科刑之理由：
    核被告4 人所為，均係犯刑法第321 條第1 項第4 款之結夥
    三人以上竊盜罪。被告4 人與已判決確定之周廷水、庚○○
    、辛○○就上開竊盜犯行，有犯意聯絡及行為分擔，為共同
    正犯。爰審酌：
  (一)被告乙○○前因竊盜、貪污治罪條例案件，經法院各判處有
    期徒刑1 年確定，嗣定其應執行刑為1 年11月，於93年5 月
    6 日假釋出監，93年12月1 日假釋期滿執行完畢，有臺灣高
    等法院被告前案紀錄表在卷可參，其於徒刑之執行完畢後，
    5 年內故意再犯本件有期徒刑以上之罪，為累犯，應依刑法
    第47條第1 項規定，加重其刑。惟審諸被告乙○○已於本院
    審理時坦承犯行，犯後態度尚佳，且已與被害人己○○和解
    （以被告丁○○名義與己○○和解），賠償新臺幣（下同）
    750 萬元，又已向國庫（苗栗縣政府公庫）繳納800 萬元公
    益金，且被告乙○○嗣於本院審理中更已就附表所示368 、
    370 、371 地號土地為部分回填。至於回復原狀後，目前仍
    為水池之部分，則大部分屬被告乙○○所有以丁○○、甲○○名義登記之377 、378 、379 、384 、384-1 地號土地，
    其餘被害人己○○及國有土地目前為水池之部分，則皆位於
    水池之邊緣，此有被告提出之計算成果圖在卷可考，並為公
    訴人所不爭（見本院卷第2 宗第73、97頁），堪認被告尚有
    誠意彌補因其盜採土石所造成之損害。另公訴人會同被告、
    辯護人至現場履勘結果，固認被告原挖掘之坑洞（現已成為
    水池）並未全部回復原狀云云，惟查，該水池絕大部分位於
    丁○○、甲○○之土地內，已如前述，則被告未就屬於自己
    土地之部分予以回復原狀，尚難過予苛責。至於被告未經核
    准即在自己土地上開挖土石致成坑洞水池，是否應受行政裁
    罰，當係另一問題。衡諸前揭各情，本院認被告盜採土石固
    應受懲罰，然被告所採取之土石大部份位於自己之土地內，
    至於盜採他人土地部分，除已為部分回填外，更已支付共1,
    550 萬元（750 萬元+800萬元=1,550萬元）以為賠償，其犯
    罪之情狀並非全無可值憫恕之處，在客觀上足以引起一般人
    同情，本院認縱科以最低度刑仍嫌過重，爰依刑法第59條規
    定，酌量減輕其刑，並量處如主文第1 項所示之刑，及諭知
    易科罰金之折算標準。
  (二)被告丁○○、戊○○、壬○○於本院審理中均已坦承犯行，
    犯後態度尚佳；衡以渠等均係受僱聽命於被告乙○○，而乙○○則已賠償被害人損失，並繳納公益金予國庫，對於本件
    盜採土石所造成之損害已為部分填補，俱如前述。兼衡被告
    戊○○、壬○○均為人頭，涉案情節未深。又被告丁○○前
    雖於72年間因殺人未遂案件，經法院判處有期徒刑3 年確定
    ，然除本案外迄今未再有犯罪紀錄，非無悔改實據，有臺灣
    高等法院被告前案紀錄表在卷可考。被告戊○○、壬○○均
    無前科紀錄，亦有臺灣高等法院被告前案紀錄表在卷可參，
    素行均尚可；另參酌渠等犯罪之動機、目的、生活狀況、智
    識程度及所生損害等一切情狀，分別量處如主文第2 、3 、
    4 項所示之刑，並均諭知易科罰金之折算標準。
  (三)又本院前固判處周廷水有期徒刑10月、庚○○8 月、辛○○
    8 月，均緩刑2 年確定，該量處之刑度似較本件被告為重，
    。然此係因上開周廷水3 人判決時，被告乙○○尚未與被害
    人己○○和解，亦尚未繳納公益金予國庫，及部分回復原狀
    ，本院無從參酌以為量刑之依據所致，併此敘明。
四、應適用之法條：
  (一)刑事訴訟法第273 條之1 第1 項、第299 條第1 項前段、第
    310 條之2 、第454 條第1 、2 項。
  (二)刑法第28條、第321 條第1 項第4 款、第47條第1 項、第59
    條、第41條第1 項前段、。
五、本判決係依刑事訴訟法第310 條之2 、第454 條第1 項製作
    ，依法僅記載當事人欄、主文、犯罪事實、證據名稱以及應
    適用之法條，其中證據名稱部分，準用同法第454 條第2 項
    規定，逕引用起訴書所載。
六、如不服本判決，應自判決送達之日起10日內，向本院提起上
    訴。
本案經檢察官黃棋安到庭執行職務。
中    華    民    國    98    年    9     月    2     日
                  刑事第一庭  法  官  黃佩韻
以上正本證明與原本無異。
如不服本判決應於收受判決後10日內向本院提出上訴書狀，並應
應敘述具體理由。其未敘述上訴理由者，應於上訴期間屆滿後20
日內向本院補提理由書 (均須按他造當事人之人數附繕本)「 切
勿逕送上級法院」。告訴人或被害人如對本判決不服者，應具備
理由請求檢察官上訴，其上訴期間之計算係以檢察官收受判決正
本之日期為準。
                              書記官  巫  穎
中    華    民    國    98    年    9     月    2     日
附表
   ┌──┬───┬────┬──────┬───────┐
   │編號│地號  │所有權人│遭盜採面積  │備         考 │
   │    │      │        │（平方公尺）│              │
   ├──┼───┼────┼──────┼───────┤
   │ 一 │363   │中華民國│514.76      │              │
   ├──┼───┼────┼──────┼───────┤
   │ 二 │366   │中華民國│544.47      │起訴書誤載為  │
   │    │      │        │            │124.75        │
   ├──┼───┼────┼──────┼───────┤
   │ 三 │367   │中華民國│35.19       │              │
   ├──┼───┼────┼──────┼───────┤
   │ 四 │368   │己○○  │132.82      │              │
   ├──┼───┼────┼──────┼───────┤
   │ 五 │370   │中華民國│885.23      │              │
   ├──┼───┼────┼──────┼───────┤
   │ 六 │371   │中華民國│59.33       │              │
   ├──┼───┼────┼──────┼───────┤
   │ 七 │376   │中華民國│211.42      │              │
   ├──┼───┼────┼──────┼───────┤
   │ 八 │385   │中華民國│1367.2      │起訴書誤載為  │
   │    │      │        │            │903.94        │
   ├──┼───┼────┼──────┼───────┤
   │ 九 │387   │中華民國│168.48      │              │
   ├──┼───┼────┼──────┼───────┤
   │ 十 │未登記│中華民國│3803.79     │起訴書誤載為  │
   │    │      │        │            │362.87        │
   ├──┴───┴────┴──────┴───────┤
   │合計：7,722.69平方公尺                              │
   └──────────────────────────┘
附錄論罪科刑法條：
中華民國刑法第321條（加重竊盜罪）：
犯竊盜罪而有左列情形之一者，處六月以上、五年以下有期徒刑
：
一、於夜間侵入住宅或有人居住之建築物、船艦或隱匿其內而犯
    之者。
二、毀越門扇、牆垣或其他安全設備而犯之者。
三、攜帶兇器而犯之者。
四、結夥三人以上而犯之者。
五、乘火災、水災或其他災害之際而犯之者。
六、在車站或埠頭而犯之者。
前項之未遂犯罰之。


司法院資訊處製作；財團法人民間司法改革基金會備份。
